【裁判字號】    98,毒抗,34
【裁判日期】    980123
【裁判案由】    毒品危害防制條例
【裁判全文】
臺灣高等法院刑事裁定                  98年度毒抗字第34號
    抗  告  人
    即  被  告  甲○○○
上列抗告人因毒品危害防制條例案件，不服臺灣桃園地方法院中
華民國97年12月19日裁定（97年度毒聲字第1524號），提起抗告
，本院裁定如下：
    主  文
抗告駁回。
    理  由
一、按觀察、勒戒後，檢察官依據戒治處所之陳報，認受觀察、
    勒戒人有繼續施用毒品傾向者，檢察官應聲請法院裁定令入
    戒治處所強制戒治，其期間為 6個月以上，至無繼續強制戒
    治之必要為止，但最長不得逾 1年，毒品危害防制條例第20
    條第2項後段定有明文。
二、原裁定意旨略以：被告甲○○○施用第一、二級毒品，經依
    原審法院97年度毒聲字第 158號裁定送臺灣臺北看守所附設
    勒戒所觀察、勒戒後，認有繼續施用毒品之傾向，有該所出
    具之證明書及評估標準紀錄表各 1份附卷可稽。檢察官聲請
    裁定令入戒治處所施以強制戒治，經核於法無不合，應予准
    許。爰依毒品危害防制條例第20條第 2項之規定，裁定令入
    戒治處所強制戒治，其期間為 6個月以上，至無繼續強制戒
    治之必要為止，但最長期間不得逾1年等語。
三、抗告意旨略以：(一)因97年10月總統公佈毒品危害防制條例新
    修法條，立法將吸食毒品有前科者，再犯案時間和前科相隔
    5年以上者，一律廢除前科以初犯論 (有法務部網站可查)。
    (二)如今檢、院依據臺北看守所心理醫師評估被告前科多筆，
    聲請、裁定被告強制戒治，有違法之虞。何況被告於90年初
    就被桃園地檢署以前科紀錄聲請裁定戒治，如今再以前科紀
    錄論定被告有吸食傾向，聲請裁定戒治，有重複審判之實，
    並有違刑法第 2條規定。再者，以前科紀錄來論定有吸食傾
    向，則有前科紀錄之人，如有改過之心，亦無機會從善為之
    。(三)被告已受桃園地方法院判刑27年，難道刑期27年不如最
    長戒治 1年？何況被告從96年11月22日收押至今早已戒斷毒
    癮 (有臺北看守所出庭與勒戒隔天尿液檢驗紀錄可查 )。(四)
    以上法律依據及被告行為舉止，顯示原裁定令被告強制戒治
    實有瑕疵之處，請求鈞長重新審理原裁定等語。
四、經查，毒品危害防制條例並無被告所述之修正，原審適用法
    律並無不當，且被告在勒戒所接受勒戒，經評估認有繼續施
    用毒品傾向，此有上開證明書及評估標準紀錄附卷可稽，被
    告未提出證據證明該文書有何不實，空言指摘心理醫生所作
    評判違法，自難憑採；又毒品危害防制條例規定強制戒治之
    目的，在於世界各國之醫療經驗及醫學界之共識，咸認施用
    毒品成癮者，其心癮甚難戒除，難以戒絕斷癮，致其再犯率
    均偏高，故有持續收容於戒治處所施以強制戒治之必要，是
    該條例第20條第 2項關於強制戒治之規定，係屬強制規定，
    只要觀察、勒戒後，認受觀察、勒戒人有繼續施用毒品傾向
    者，檢察官即應聲請法院裁定受觀察、勒戒者令入戒治處所
    強制戒治，其中並無任何例外規定。綜上，原審裁定應施以
    強制戒治，自無不合，本件抗告為無理由，應予駁回。
五、據上論斷，應依刑事訴訟法第412條，裁定如主文。
中    華    民    國    98    年    1     月    23    日
                  刑事第十四庭審判長法  官  陳志洋
                                    法  官  謝靜慧
                                    法  官  梁耀鑌
以上正本證明與原本無異。
不得再抗告。
                                    書記官  莊淑茹
中    華    民    國    98    年    2     月     2    日


司法院資訊處製作；財團法人民間司法改革基金會備份。
